Inventaris van het archief van het Ministerie van Economische Zaken: Directoraat-Generaal voor het Midden- en Kleinbedrijf en het Toerisme, (1916) 1945-1965 (1978)
Nationaal Archief, Den Haag
- Stukken betreffende bijzondere onderwerpen, 2.
  - Taakuitvoering, 2.2
    - -1.82 Economische aangelegenheden, 2.2.7
      - Handel en ambacht. Internationale economische betrekkingen, 2.2.7.4
        - Detailhandel en ambacht, 2.2.7.4.A
          - Ambachtsaangelegenheden, 2.2.7.4.A.8
            - Statistische gegevens van bedrijven, per branche, in het ambacht, 1957-1967; 886; 1 omslag
            - Stukken betreffende organisatie van een manifestatie van ambacht en persoonlijk vakmanschap, 1963-1965; 887; 1 omslag
        - Handelstechnische aangelegenheden, 2.2.7.4.B
          - Algemeen, 2.2.7.4.B.1
            - Stukken betreffende bemoeienis met de gang van zaken bij de N.V. Handelsmaatschappij 'Bokolma' te Den Bosch, 1945; 888; 1 omslag
            - Stukken betreffende de werkzaamheden van het College van Overleg van de Handel in Kruidenierswaren, 1945-1946; 889; 1 omslag
          - Ruil, 2.2.7.4.B.2
            - Stukken betreffende bemoeienis met de gang van zaken op de Ruilbeurs te Rotterdam, 1943-1945; 890; 1 omslag
          - Verkoop, 2.2.7.4.B.3
            - Stukken betreffende de werkzaamheden van het Verkoopkantoor voor Ambachts- en Kunstnijverheidsproducten, 1946; 891; 1 omslag
            - Stukken betreffende totstandkoming en toepassing van de Wet wederverkoop brood, 1952-1965; 892; 1 pak
          - Bevordering van de verkoop, 2.2.7.4.B.4
            - Stukken betreffende het Cadeaustelsel, alsmede documentatie daarover, 1933-1956; 1374-1375; 2 banden
              - 1933-1953, 1374
              - 1953-1956, 1375
            - Stukken betreffende totstandkoming, wijziging en werking van de Wet beperking cadeaustelsel, 1941-1963; 893-895; 3 pakken
              - Totstandkoming, 1941-1957, 893
              - Wijziging, 1956-1963, 894
              - Beoordeling van de werking, alsmede jurisprudentie omtrent overtredingen, 1953-1960, 895
            - Stukken betreffende het bepalen van de verhouding tussen de tot stand te brengen centrale regeling van het cadeaustelsel en de bestaande of toekomstige verordeningen, 1951-1952; 896; 1 omslag
            - Stukken betreffende behandeling van bezwaren tegen de inwerkingtreding van de Wet beperking cadeaustelsel in verband met de in deze wet opgenomen mogelijkheid tot ontheffing van het verbod tot het geven van cadeaus, 1955-1959; 897; 1 omslag
            - Stukken betreffende uitvoering van de Wet beperking cadeaustelsel, 1955-1964; 898; 1 omslag
            - Stukken betreffende ontheffing van de Wet beperking cadeaustelsel aan de afnemers van Silverplated fabrieken 'Zilverstad' te Schoonhoven, in verband met afzetmoeilijkheden door invoering van genoemde wet, 1956; 899; 1 omslag
            - Stukken betreffende de Eerste Commissie Cadeaustelsel en de werkcommissie van het Hoofdbedrijfschap Detailhandel, 1956-1960; 900-901; 1 pak en 1 omslag
              - Instelling van de Eerste Commissie en benoeming van EZ-ambtenaren als lid, 900; 1 omslag
              - Agenda's, notulen en bijlagen van vergaderingen van de commissies, 901
            - Stukken betreffende het geven van een reactie op een rapport van het Hoofdbedrijfschap Detailhandel en de beantwoording van vragen van het Tweede-Kamerlid N.H.L. van den Heuvel inzake de gevolgen van enige systemen van verkoopbevordering, 1962-1963; 902; 1 omslag
          - Reclame, 2.2.7.4.B.5
            - Stukken betreffende het tegengaan van misleidende reclame, 1960-1965; 903; 1 omslag
          - Uitverkopen. Opruimingen, 2.2.7.4.B.6
            - Stukken betreffende totstandkoming, wijziging en uitvoering van de Uitverkopenwet 1956, 1952-1965; 904-905; 2 pakken
              - 1952-1961, 904
              - 1962-1965, 905
            - Stukken betreffende totstandkoming van wettelijke regelingen omtrent het uitverkopen en opruimen in het winkelbedrijf, 1953-1962; 906; 1 omslag
            - Stukken betreffende wijziging van de Uitverkopenwet 1935, 1954-1956; 907; 1 band
          - Betalingsvoorwaarden. Afbetaling. Huurkoop, 2.2.7.4.B.7
            - Huurkoopcontractformulieren, z.d.; 908; 1 omslag
            - Stukken betreffende wettelijke regeling van het afbetalingsbedrijf, 1944-1958; 909-910; 1 pak en 1 omslag
              - Ontwerp-wet tot regeling van het afbetalingsbedrijf, 1944-1955, 909
              - Vooroverleg en advisering omtrent totstandkoming Wet op het afbetalingsbedrijf, 1950-1958, 910; 1 pak
            - Stukken betreffende onderzoek naar de gedragingen van de oprichters van het Centraal Bureau voor de Afbetalingsbedrijven, 1945-1953; 911; 1 omslag
            - Rapporten van de Accountantsdienst van het Ministerie van Economische Zaken betreffende onderzoek van ondernemingen en activiteiten op het gebied van huurkoop, afbetaling en kredietverstrekking, 1948-1956; 912; 1 pak
            - Interne nota's inzake het afbetalingswezen, 1948-1957; 913; 1 omslag
            - Stukken betreffende berekening van de kredietprijzen in het afbetalingswezen ten behoeve van de Commissie Afbetalingswezen, 1950-1954; 914; 1 omslag
            - Stukken betreffende de Wet op het afbetalingsstelsel 1961, 1954-1964; 915-916; 1 pak en 1 omslag
              - Beoordeling ontwerp van wet, 1954-1964, 915
              - Totstandkoming wet, 1955-1960, 916; 1 omslag
            - Stukken betreffende toepassing van regelingen aangaande afbetaling, 1955-1963; 917-920; 4 omslagen
              - Toepassing Wet tot tijdelijke regeling afbetalingsovereenkomsten en Wet afbetalingsstelsel 1961 ten opzichte van postorderbedrijven, 1955-1963, 917
              - Verslaggeving uitvoering Wet tot tijdelijke regeling afbetalingsovereenkomsten, 1956-1962, 918
              - Toepassing Afbetalingsbeschikking 1956 in verband met verkoop op afbetaling van electrische huishoudelijke apparaten door electriciteitsbedrijven, 1956-1961, 919
              - Verslaggeving aan Eerste en Tweede Kamer over de uitvoering Wet tot tijdelijke regeling afbetalingsvereenkomsten, 1956-1963, 920
            - Stukken betreffende invoering, wijziging en uitvoering van wettelijke regelingen op het gebied van afbetaling en van andere vormen van kredietverlening, 1955-1966; 921; 1 omslag
            - Stukken betreffende totstandkoming en wijziging van de Afbetalingsbeschikkingen 1956 en 1961, 1956-1960; 922; 1 omslag
            - Stukken betreffende totstandkoming van de Wet tot tijdelijke regeling betreffende afbetalingsovereenkomsten en betreffende de wijziging van de Afbetalingsbeschikking 1956, 1956-1960; 923; 1 omslag
            - Stukken betreffende totstandkoming en uitvoering van het Uitvoeringsbesluit Wet op het afbetalingsstelsel 1961 en van andere regelingen aangaande afbetaling, 1961-1967; 924; 1 pak
            - Stukken betreffende wijziging van de Conjunctuurafbetalingsbeschikking 1963 en de Conjunctuurbeschikking persoonlijke leningen 1964, 1963-1964; 925; 1 omslag
            - Stukken betreffende overleg met de Coöperatieve Centrale Raiffeisenbank omtrent vaststelling van de verplichting tot aanvraag van een vergunning tot afbetalingsfinancier ingevolge de Wet op het afbetalingsstelsel 1961, 1964; 926; 1 omslag
            - Stukken betreffende behandeling van aanvragen om vergunning als afbetalingsfinancier, 1964-1965; 927; 1 pak
        - Andere handelsaangelegenheden, 2.2.7.4.C
          - Concurrentie, 2.2.7.4.C.1
            - Stukken betreffende bemiddeling inzake conflicten tussen middenstandsorganisaties en het Rijksinkoopbureau omtrent aankoop van goederen voor rijksinstellingen, 1948-1960; 928; 1 omslag
            - Stukken betreffende het nemen van maatregelen tot beperking van verkoop van goederen aan personeelsleden van overheidsdiensten en particuliere bedrijven ingevolge klachten daaromtrent van middenstanders, 1951-1955; 929; 1 omslag
            - Stukken betreffende overleg met de Ministeries van Onderwijs, Kunsten en Wetenschappen en van Financiën omtrent inschakeling van het Rijksinkoopbureau ten behoeve van gesubsidieerde instellingen en dientengevolge uitschakeling van de middenstand in geval van aankoop van goederen, 1953-1956; 930; 1 omslag
            - Stukken betreffende het tegengaan van door de middenstand ondervonden concurrentie door verkoop in militaire tehuizen, kantines en winkels voor militairen, 1959-1962; 931; 1 omslag
            - Stukken betreffende onderzoek naar de mogelijkheid en de wenselijkheid van een meer omvattende regeling op het gebied van het ordelijk economisch verkeer tegen oneerlijke concurrentie, 1961-1964; 932; 1 omslag
          - Aanduiding handelswaren, 2.2.7.4.C.2
            - Stukken betreffende het verklaren van het begrip boterhamsmeersel als van toepassing zijnde op smeerkaas overeenkomstig het Vestigingsbesluit levensmiddelenbedrijven 1961, 1961-1963; 933; 1 omslag
            - Stukken betreffende goedkeuring van een ontwerp-beschikking en een ontwerp-algemene maatregel van bestuur, betrekking hebbende op waren bestemd voor uitvoer, 1965; 934; 1 omslag
          - Faillissement, 2.2.7.4.C.3
            - Stukken betreffende beantwoording van vragen van het Tweede-Kamerlid Reehorst over het faillissement van de N.V. Arch en de gevolgen ervan voor verschillende middenstanders, 1964-1965; 935; 1 omslag
          - Protectie. Douanetarieven, 2.2.7.4.C.4
            - Stukken betreffende bespreking van handelsbelemmeringen ten aanzien van weegwerktuigen in het Benelux-verkeer, 1963-1964; 936; 1 omslag
      - Geldwezen. Bankwezen. Beurswezen, 2.2.7.5
        - Particuliere banken, 2.2.7.5.1
          - Stukken betreffende behandeling van aangelegenheden inzake de Nederlandsche Middenstandsbank N.V. (N.M.B.), 1956-1965; 937; 1 omslag
          - Stukken betreffende bemoeienis met de benoemingen van Commissarissen van de N.M.B., 1962-1963; 938; 1 omslag
        - Spaarwezen. Spaarbanken, 2.2.7.5.2
          - Stukken betreffende behandeling van aanvragen voor het verkrijgen van een vergunning voor het uitoefenen van het spaar- en betaalzegelkasbedrijf, alsmede controle op het financieel beheer van deze bedrijven, 1941-1959; 939-947; 9 pakken
            - A - B, 939
            - C - F, 940
            - G - H, 941
            - K - M, 942
            - N - Ro, 943
            - Ro - Sa, 944
            - Sc - St, 945
            - T - Ve, 946
            - Vo - Z, 947
          - Stukken betreffende het functioneren van de spaar- en betaalzegelkassen, 1942-1951; 948; 1 omslag
          - Stukken betreffende bemoeienis met spaar- en vestigingsfondsen, 1944-1947; 949; 1 omslag
          - Stukken betreffende bemoeienis met de wijze van bedrijfsvoering en de opheffing van de Groninger Betaalzegelkas en Voorschotbank 'G.B.V.B.' te Groningen, 1946-1952; 950; 1 omslag
          - Rapporten betreffende de gang van zaken bij en het faillissement van de Eerste Leidse Spaar- en Betaalzegelkas, 1947; 951; 1 omslag
          - Stukken betreffende bemoeienis met de gang van zaken bij de Stichting de Nederlandse Reisspaarkas, 1949-1951; 952; 1 omslag
          - Stukken betreffende het ontwerp van Wet op het betaalen spaarzegelbedrijf, 1950-1954; 953; 1 pak
          - Stukken betreffende financiële controle van spaar- en betaalzegelkassen, 1951-1965; 954-956; 1 pak en 2 omslagen
            - Opzet en uitvoering controle, 1951-1965, 954
            - Accountantsrapporten 1950 en 1953, 1952-1953, 955
            - Enquête door de Accountantsdienst van het Ministerie van Economische Zaken betreffende de financiële positie van spaar- en betaalzegelkassen, 1952-1953, 956; 1 pak
        - Kredietwezen, 2.2.7.5.3
          - Stukken betreffende verlening van werktuigenkredieten, 1939-1951; 957-961; 3 pakken, 1 omslag en 1 stuk
            - Staten verleende werktuigenkredieten ambachtslieden en kleine industriëlen, alsmede stand van aflossing, 1939-1949, 957
            - Staten verleende werktuigenkredieten ambachtslieden en kleine industriëlen, alsmede stand van aflossing, 1950-1951, 958
            - Vaststelling en verstrekking, 1944-1951, 959
            - Overzicht over 1939-1944, 1945, 960; 1 stuk
            - Circulaires van de N.M.B., 1945-1950, 961; 1 omslag
          - Stukken betreffende instelling van herstelkrediet voor de middenstand, alsmede betreffende de toekenning daarvan door de borgstellingsfondsen, 1945-1950; 962; 1 omslag
          - Stukken betreffende overleg met de N.M.B. inzake verlening van bijzondere kredieten, 1945-1963; 963; 1 omslag
          - Periodieke rapporten van de N.M.B. betreffende verschillende, via borgstellingsfondsen, verleende kredieten, 1945-1965; 964-971; 6 pakken en 2 omslagen
            - Bedrijfsuitrustingskredieten, 1952-1964, 964
            - Bijzondere en herstelkredieten, 1945-1965, 965
            - Overnamekredieten, 1955-1963, 966
            - Overnamekredieten, 1964-1965, 967
            - Kredieten ten behoeve van economische samenwerking in de middenstand, 1953-1965, 968; 1 omslag
            - Inrichtingskredieten, 1955-1965, 969
            - Industriële kredieten, 1953-1965, 970
            - Vestigingskredieten, 1953-1955, 971; 1 omslag
          - Nota over de kredietverlening van Rijkswege aan de klein-industrie, het ambacht en de handeldrijvende middenstand, [1948]; 972; 1 stuk
          - Stukken betreffende beoordeling van het ontwerp van Wet toezicht kredietwezen, 1951; 973; 1 omslag
          - Stukken betreffende invoering en wijziging van een regeling tot verlening van hypothecair krediet aan de middenstand, 1954-1956; 974; 1 pak
          - Stukken betreffende publicatie en wijziging van en beantwoording van kamervragen over de Middenstandskredietbeschikkingen 1956 en 1959, 1955-1965; 975; 1 omslag
          - Stukken betreffende het verlenen van garantiekredieten, 1956-1965; 976-979; 1 pak en 3 omslagen
            - Bepalen voorwaarden verlening aan ondernemers en middenstanders, 1956-1964, 976
            - Bepalen risico overheid bij deelname in garantie, 1960-1964, 977
            - Onderzoek mogelijkheden verlening aan midden- en kleinbedrijf en binnenscheepvaart, 1963-1964, 978
            - Verzamelen en beoordelen gegevens ten behoeve van Commissie van de E.E.G., 1965, 979; 1 pak
          - Stukken betreffende het verstrekken van gegevens aan de ambassade van het Koninkrijk der Nederlanden in Japan over de organisatie van de financiering van het midden- en kleinbedrijf in Nederland ten behoeve van een publicatie door de Small Business Finance Corporation, 1963; 980; 1 omslag
          - Stukken betreffende het adviseren aangaande de inschakeling van banken bij het E.E.G.-Oriëntatie- en Garantiefonds, 1964; 981; 1 omslag
          - Stukken betreffende regeling van de procedure voor de verlening van vestigingskredieten en inschakeling van de hoofdbedrijfschappen Detailhandel en Ambachten als medegarant, 1964-1965; 982; 1 omslag
          - Stukken betreffende positieve beoordeling van de oprichting van de Stichting Bureau Krediet-registratie, 1965; 983; 1 omslag
        - Waarborgfondsen, 2.2.7.5.4
          - Notulen van een bespreking, onder leiding van de staatssecretaris, ter oprichting van waarborgfondsen, met geleidebrief, 1954; 984; 1 omslag
          - Stukken betreffende statistische gegevens over door bemiddeling van de Stichting Algemeen Waarborgfonds voor de Middenstand verstrekte hypothecaire kredieten en borgtochten, 1957-1964; 985; 1 omslag
          - Stukken betreffende verlening van subsidie aan de waarborgfondsen van het drogisterijbedrijf en het melkdetailhandelsbedrijf, 1958-1962; 986; 1 omslag
          - Nota van de afdeling Middenstandkrediet- en Afbetalingswezen van de hoofdafdeling Economische en Financiële Aangelegenheden over het geven van subsidie aan bijzondere waarborgfondsen, 1961; 987; 1 stuk
          - Stukken betreffende concentratie van de bijzondere waarborgfondsen, 1964-1966; 988; 1 omslag
          - Stukken betreffende goedkeuring van model-borgtochtovereenkomsten, opgesteld door het Algemeen Waarborgfonds voor de Middenstand te Amsterdam, 1965; 989; 1 omslag
        - Kredietverlening op coöperatieve grondslag. Borgstellingsfondsen, 2.2.7.5.5
          - Stukken betreffende kredietverlening door en aan de borgstellingsfondsen, 1936-1971; 990-1000; 8 pakken en 3 omslagen
            - Verzamelstaten verstrekte kredieten door de gezamenlijke fondsen, 1936-1965, 990
            - Staten ingekomen aanvragen om kredieten bij de fondsen, 1937-1950, 991
            - Balansen, begrotingen, verlies- en winstrekeningen en jaaroverzichten kredietverlening gezamenlijke fondsen, 1937-1950, 992
            - Balansen, begrotingen, verlies- en winstrekeningen en jaaroverzichten kredietverlening gezamenlijke fondsen, 1951-1958, 993
            - Balansen, begrotingen, verlies- en winstrekeningen en jaaroverzichten kredietverlening gezamenlijke fondsen, 1959-1965, 994
            - Staten verliezen op door fondsen verstrekte kredieten alsmede procedure verliesdeclaraties van de fondsen, 1937-1971, 995
            - Regeling verstrekking diverse vormen garantiekredieten, 1945-1963, 996
            - Grafieken en overzichten aanvragen verlening kredieten door fondsen in het algemeen en door Delft in het bijzonder, [1946-1947], 997; 1 omslag
            - A, B en C staten van zaken aangevraagde en verleende kredieten door de fondsen, 1946-1947, 998
            - Wijze van rapportering door de fondsen over aanvragen en verloop kredietverlening, 1952-1957, 999; 1 omslag
            - Behandeling verzoek fonds te Nijmegen toestemming kredietname buiten de N.M.B. om, 1962-1963, 1000; 1 omslag
          - Stukken betreffende het adviseren en instrueren van borgstellingsfondsen omtrent verschillende aangelegenheden, 1938-1962; 1001-1005; 1 pak en 4 omslagen
            - Zekerheidsvoerdracht aan borgstellingsfondsen, 1938-1954, 1001
            - Tussenkomst borgstellingsfondsen bij faillissementsaanvragen ter voorkoming van faillissement, 1943-1949, 1002
            - Herziening handleiding borgstellingsfondsen, 1948-1958, 1003
            - Wijze van verstrekking van kredieten aan middenstanders door borgstellingsfondsen, 1948-1952, 1004; 1 pak
            - Uitvoering en wijziging via het Ministerie van Sociale Zaken en Volksgezondheid van de Zelfstandigenregeling, 1962, 1005
          - Stukken betreffende de werkzaamheden van de borgstellingsfondsen, 1942-1951; 1006-1007; 2 omslagen
            - Agenda's, notulen en bijlagen van vergaderingen van vertegen woordigers van het ministerie met besturen over de werkzaamheden, 1942-1947, 1006
            - Bemiddeling tot verkrijging van informatie van de Inspectie der Belastingen ten behoeve van de uitoefening van de werkzaamheden, 1946-1951, 1007
          - Stukken betreffende subsidiëring van de borgstellingsfondsen, 1944-1965; 1008-1011; 4 omslagen
            - Wijziging stelsel van financiering, 1944-1948, 1008
            - Toezicht op en subsidiëring van, alsmede toezicht op uitvoering herstelkredietverlening door, de borgstellingsfondsen, 1947-1965, 1009
            - Subsidiëring algemeen en borgstellingsfonds Maastricht in het bijzonder, 1948-1963, 1010
            - Vermindering subsidie door de provincie Groningen aan het borgstellingsfonds Groningen, 1949-1963, 1011
          - Stukken betreffende bemoeienis met personeelszaken van borgstellingsfondsen, 1944-1968; 1012-1014; 3 omslagen
            - Regeling salariëring districtscommissarissen, 1944-1968, 1012
            - Onvoldoende functioneren districtscommissaris Rijnlands Borgstellingsfonds, 1951-1953, 1013
            - Overeenkomst gemeente Delft met borgstellingsfonds aldaar inzake ongeldigverklaring arbeidsvoorwaarden gemeentepersoneel voor personeel borgstellingsfonds, 1954, 1014
          - Stukken betreffende de uitvoering van routinewerkzaamheden van de borgstellingsfondsen, 1945-1964; 1015-1017; 3 pakken
            - Begrotingen, accountantsrapporten en notulen van fondsen, ter goedkeuring of kennisname toegezonden, voorbeeldstukken, 1945-1960, 1015
            - Bijdrage in verliezen op verleende borgstellingen en bijzondere kredieten, alsmede in exploitatietekorten, voorbeeldstukken, 1949-1961, 1016
            - Bijdrage in verliezen op verleende borgstellingen en bijzondere kredieten, alsmede in exploitatietekorten en begrotingen, accountantsrapporten, notulen, jaarverslagen en lijsten van voorschotten, voorbeeldstukken, 1954-1964, 1017
          - Maandstaten, opgesteld door de borgstellingsfondsen, betreffende de aanvragen en verstrekkingen van kredieten, 1945-1966; 1018-1101; 78 pakken, 6 omslagen
            - Noordelijk Overijssel en Noordoost Gelderland (Zwolle), 1945-1956, 1018
            - Noordelijk Overijssel en Noordoost Gelderland (Zwolle), 1956-1963, 1019
            - Noordelijk Overijssel en Noordoost Gelderland (Zwolle), 1964-1965, 1020; 1 omslag
            - Salland en omstreken (Deventer), 1945-1956, 1021
            - Salland en omstreken (Deventer), 1956-1965, 1022
            - Drenthe (Meppel), 1945-1956, 1023
            - Drenthe (Meppel), 1956-1963, 1024
            - Drenthe (Meppel), 1965, 1025; 1 omslag
            - Groningen, 1945-1952, 1026
            - Groningen, 1952-1956, 1027
            - Groningen, 1956-1962, 1028
            - Groningen, 1963-1965, 1029
            - Arnhem en omstreken, 1945-1951, 1030
            - Arnhem en omstreken, 1951-1956, 1031
            - Arnhem en omstreken, 1956-1962, 1032
            - Arnhem en omstreken, 1963-1965, 1033
            - Friesland, 1945-1956, 1034
            - Friesland, 1956-1964, 1035
            - Neder-Betuwe (Tiel), 1945-1956, 1036
            - Neder-Betuwe (Tiel), 1956-1966, 1037
            - Maas en Waal (Nijmegen), 1945-1950, 1038
            - Maas en Waal (Nijmegen), 1951-1956, 1039
            - Maas en Waal (Nijmegen), 1956-1963, 1040
            - Maas en Waal (Nijmegen), 1964-1965, 1041; 1 omslag
            - Noord-Limburg (Venlo), 1945-1956, 1042
            - Noord-Limburg (Venlo), 1956-1964, 1043
            - Noord-Limburg (Venlo), 1965, 1044; 1 omslag
            - Midden-Limburg (Roermond), 1945-1956, 1045
            - Midden-Limburg (Roermond), 1956-1965, 1046
            - De Mijnstreek (Heerlen), 1945-1955, 1047
            - De Mijnstreek (Heerlen), 1956-1965, 1048
            - Maastricht, 1945-1956, 1049
            - Maastricht, 1956-1964, 1050
            - Twente (Hengelo), 1945-1955, 1051
            - Twente (Hengelo), 1955-1962, 1052
            - Twente (Hengelo), 1963-1965, 1053
            - 's-Hertogenbosch, 1945-1950, 1054
            - 's-Hertogenbosch, 1951-1956, 1055
            - 's-Hertogenbosch, 1956-1965, 1056
            - Oostelijk Noord-Brabant (Eindhoven), 1945-1952, 1057
            - Oostelijk Noord-Brabant (Eindhoven), 1952-1956, 1058
            - Oostelijk Noord-Brabant (Eindhoven), 1956-1964, 1059
            - Oostelijk Noord-Brabant (Eindhoven), 1965, 1060; 1 omslag
            - Tilburg en omgeving, 1945-1956, 1061
            - Tilburg en omgeving, 1956-1965, 1062
            - Waalwijk en omgeving, 1945-1956, 1063
            - Waalwijk en omgeving, 1956-1965, 1064
            - Westelijk Noord-Brabant (Breda), 1945-1956, 1065
            - Westelijk Noord-Brabant (Breda), 1956-1965, 1066
            - Zeeuws-Vlaanderen (Terneuzen), 1945-1956, 1067
            - Zeeuws-Vlaanderen (Terneuzen), 1956-1965, 1068
            - Rotterdam, 1945-1956, 1069
            - Rotterdam, 1956-1965, 1070
            - Zeeuwse Eilanden (Middelburg), 1945-1956, 1071
            - Zeeuwse Eilanden (Middelburg), 1956-1964, 1072
            - Zeeuwse Eilanden (Middelburg), 1965, 1073; 1 omslag
            - Dordrecht en omstreken, 1945-1956, 1074
            - Dordrecht en omstreken, 1956-1965, 1075